臺灣花蓮地方法院民事簡易判決
111年度花消簡字第1號
原      告  陳翰璋  
訴訟代理人  林政雄律師
            劉佳盈律師
被      告  黃寶枝  
            陳振康  
上列當事人間請求損害賠償事件，本院於民國111年11月15日言
詞辯論終結，判決如下：
    主    文
被告黃寶枝應給付原告新臺幣114,200元，及自民國111年1月23
日起至清償日止，按年息百分之5計算之利息。
原告其餘之訴駁回。
訴訟費用由被告黃寶枝負擔二分之一，餘由原告負擔。
本判決原告勝訴部分得假執行。但被告黃寶枝如以新臺幣114,20
0元為原告預供擔保得免為假執行。
原告其餘假執行之聲請駁回。
　　事實及理由
一、原告主張：
　㈠原告與被告陳振康為舊識，被告陳振康於民國107年6月間詢
    問原告是否有意購買純蜜，並保證所販賣者為純蜜，鳳林衛
    生所有檢驗過，購入放置多年也不會壞，原告即支付被告陳
    振康新臺幣（下同）114,200元，購入12箱共144瓶「上品野
    蜂蜜」（下稱系爭蜂蜜），以供自己與家人食用。然原告與
    家人食用後，均發現血糖不正常上升，懷疑系爭蜂蜜非純蜜
    ，遂提起刑事告訴，經110年7、8月接獲臺灣花蓮地方檢察
    署（下稱花蓮地檢署）檢察官108年度偵字第5126號緩起訴
    處分書後，始知系爭蜂蜜為被告黃寶枝向山水蜂蜜股份有限
    公司（下稱山水公司）購入蜂蜜調味糖漿，自行分裝，貼上
    不實標籤，佯稱為野生純蜜販售者。
　㈡被告黃寶枝為商品製造者，協助商品黏貼標籤、分裝及販賣
    ，故意以背於善良風俗之方式加損害於他人，已違反食品安
    全衛生管理法（下稱食安法）第15條第1項第7款，涉犯同法
    第49條第1項、刑法第339條第1項規定詐欺等罪嫌，並經花
    蓮地檢署檢察官為緩起訴處分確定，爰依民法第184條第1項
    後段、第2項、第191條之1、消費者保護法（下稱消保法）
    第7條、食安法第56條第1項等規定，請求被告賠償財產上損
    害114,200元，由法院擇一為勝訴判決；另原告因食用系爭
    蜂蜜，罹患第二型糖尿病，受有身體權、健康權損害，亦得
    依民法第184條第1項前段、後段、第2項、第191條之1、第1
    95條、消保法第7條、食安法第56條第1項、第2項等規定，
    請求非財產上損害之精神慰撫金10萬元。
　㈢被告陳振康交付者非純蜜，不具約定品質，且此項品質之減
    少已涉及買受物品之不同，減少品質之程度應認為重要而構
    成瑕疵，原告得依民法第359條規定解除兩造買賣系爭蜂蜜
    之契約；又被告陳振康之給付違背債務本旨，並可歸責於其
    自身，且構成不完全給付，除生履行利益之損害，亦使伊飲
    用後血糖超出正常值數倍，罹患第二型糖尿病，受有身體權
    、健康權損害，爰依民法第227條第1項、第256條等規定，
    解除上開買賣契約，再依同法第259條第2款規定，請求被告
    陳振康返還所受領之買賣價金114,200元，另依民法第227條
    之1準用同法第195條規定，請求精神慰撫金10萬元。
　㈣並聲明：⒈被告黃寶枝、陳振康應連帶給付原告214,200元，
    即自起訴狀繕本送達翌日起至清償日止，按年息5%計算之利
    息。如被告黃寶枝、陳振康任1人為給付，他義務人於已給
    付之同額範圍內免其給付義務。⒉願供擔保，請准宣告假執
    行。
二、被告部分：
　㈠陳振康辯以：我最先是向訴外人吳千甲買2瓶系爭蜂蜜自己喝
    ，原告到我家喝到系爭蜂蜜時，稱系爭蜂蜜比一般蜂蜜好吃
    ，吳千甲將系爭蜂蜜載至我的住處，由被告黃寶枝將系爭蜂
    蜜搬下車，買賣系爭蜂蜜價金由原告直接支付給吳千甲，我
    並未經手也未賺取價差。我沒有說過系爭蜂蜜是純蜜，鳳林
    衛生所有檢驗過等語，原告應就此舉證，我若知道系爭蜂蜜
    為糖漿，為何要買來喝等語。並聲明：⒈原告之訴及假執行
    之聲請均駁回。⒉如受不利之判決，願供擔保請准宣告免為
    假執行。
  ㈡黃寶枝辯以：我不認識原告，我只是幫吳千甲搬運蜂蜜，吳
    千甲再給我工資1,500元。原告買系爭蜂蜜當天，我和吳千
    甲有在場，吳千甲有跟原告說是純蜜，我只是拿貨下車，系
    爭蜂蜜為吳千甲所製作，我不知道成分為何，因吳千甲重聽
    ，我幫忙打電話給山水公司買調和糖漿，吳千甲也有叫我訂
    購原料、分裝蜂蜜、貼標籤。我沒有在花蓮地檢署認罪，當
    時我是回答檢察官有拿蜂蜜下去。並聲明：原告之訴駁回。
三、兩造經本院協議爭點整理內容如下（本院卷第86至87、146
    頁）：
  ㈠兩造不爭執事項：
    ⒈原告與被告陳振康為舊識，原告於107年6月中旬，在被告
      陳振康之住處，以114,200元為代價，購買山水公司之蜂
      蜜調味糖漿共12箱144瓶。
　　⒉吳千甲已於109年3月1日死亡。
　　⒊系爭蜂蜜經檢驗後，顯示該蜂蜜並無任何天然蜜，全部為C
      4植物（玉米、甘蔗）等糖漿。
  ㈡兩造爭執事項：原告聲明請求是否有理由？
四、法院之判斷
  ㈠原告主張其購入之系爭蜂蜜非純蜜，為兩造所不爭執，並有
    原告提出系爭蜂蜜之瓶裝照片、花蓮縣調查站華法欣字第10
    872528180號刑案偵查卷宗（下稱調查卷）所附報價單、檢
    驗結果報告書可稽，堪信原告此部分之主張為真實。被告黃
    寶枝並因與吳千甲販售之系爭蜂蜜係向山水公司購買之蜂蜜
    調味糖漿，卻自行分裝後，貼上不實之「上品野蜂蜜」標籤
    ，販售給包含被告陳振康之人，違反食安法第49條第1項、
    刑法第339條第1項等規定之犯行，經花蓮地檢署檢察官以10
    8年度偵字第5126號緩起訴處分書，予以緩處分在案，嗣檢
    察官職權送請再議後，仍經臺灣高等檢察署花蓮檢察分署11
    0年度上職議字第739號處分書駁回再議確定，復經本院調閱
    該案卷無誤。惟原告提起本件訴訟向被告陳振康、黃寶枝請
    求連帶賠償購買系爭蜂蜜價金114,200元及精神慰撫金10萬
    元，則為被告所否認，並以前詞置辯。
　㈡經查：
　　⒈原告與被告陳振康間並未成立系爭蜂蜜之買賣契約，自無
      法向被告陳振康請求解除契約及損害賠償
　　　⑴按當事人互相表示意思一致者，無論其為明示或默示，
        契約即為成立。當事人對於必要之點，意思一致，而對
        於非必要之點，未經表示意思者，推定其契約為成立，
        關於該非必要之點，當事人意思不一致時，法院應依其
        事件之性質定之。又稱買賣者，謂當事人約定一方移轉
        財產權於他方，他方支付價金之契約。當事人就標的物
        及其價金互相同意時，買賣契約即為成立。民法第153
        條、第345條分別定有明文。
　　　⑵次按，當事人主張有利於己之事實者，就其事實有舉證
        之責任。但法律別有規定，或依其情形顯失公平者，不
        在此限。民事訴訟法第277條亦有明文。而民事訴訟如
        係由原告主張權利者，應先由原告負舉證之責，若原告
        先不能舉證，以證實自己主張之事實為真實，則被告就
        其抗辯之事實即令不能舉證，或其所舉證據尚有疵累，
        亦應駁回原告之請求（最高法院100年度台上字第415號
        判決要旨參照）。
　　　⑶原告就系爭蜂蜜買賣契約僅提出系爭蜂蜜之瓶裝照片及
        相關刑案供述資料為憑，別無其他付款或取貨憑證可供
        本院參考。參以本件相關之人之歷次供述，被告陳振康
        於本院歷次答辯及相關刑事案件陳述之內容，大抵為被
        告陳振康曾因原告要求，代原告向他人購買蜂蜜12打；
        吳千甲於108年11月20日警詢供稱：我曾向花蓮縣鳳林
        鎮民陳振康賣過蜂蜜等語；被告黃寶枝於108年11月22
        日警詢供稱：我只有賣給住○○○鎮○○○路0巷0號的老先生
        （按即被告陳振康）等語，在本院言詞辯論期日先稱：
        原告跟吳千甲訂貨等語，又稱我把貨搬下車，被告陳振
        康才拿錢給吳千甲等語；被告陳振康之子陳有文於108
        年11月6日警詢供稱：被告陳振康有替陳翰璋代訂蜂蜜
        等語；兩造朋友即證人鍾彥彬於本院證稱：我曾經看過
        吳千甲去被告陳振康家裡賣過2次蜂蜜，第一次開發財
        車，第二次就是系爭蜂蜜由吳千甲賣給原告那次，因為
        原告會到被告陳振康家裡泡茶，所以在被告陳振康家裡
        交貨，原告和吳千甲買賣系爭蜂蜜那天，我到的時候原
        告已經在搬蜂蜜上車，當時看到剩下2箱，不知道搬幾
        箱上車等語；證人陳淑蓮於本院證稱：原告先打電話給
        被告陳振康，請他代為聯繫吳千甲買賣系爭蜂蜜，因為
        原告想要高價出售系爭蜂蜜，所以約在被告陳振康家裡
        交易，當天吳千甲過來跟原告交易系爭蜂蜜，買賣價金
        沒有經由被告陳振康之手，是原告自己交給吳千甲等語
        。
　　　⑷依上說明，原告係向何人購買系爭蜂蜜、支付購買價金
        對象為何人，已有可疑，其與被告陳振康就買賣契約必
        要之點，即系爭蜂蜜財產權由誰移轉給原告，及原告支
        付價金給何人二者，意思表示之內容難認趨於一致。原
        告既先不能就買賣契約之要件加以舉證，無法證明其與
        被告陳振康間之買賣契約關係確已成立，縱被告陳振康
        就其抗辯事實不能舉證或舉證尚有疵累，亦無從准許原
        告之請求。是原告依買賣契約關係，請求被告陳振康返
        還買賣價金114,200元及賠償精神慰撫金10萬元，並非
        有據。
　　⒉原告是否得向被告黃寶枝請求損害賠償，分述如下：
　　　⑴按企業經營者：指以設計、生產、製造、輸入、經銷商
        品或提供服務為營業者，消保法第2條第2款定有明文。
        次按從事經銷之企業經營者，就商品或服務所生之損害
        ，與設計、生產、製造商品或提供服務之企業經營者連
        帶負賠償責任。但其對於損害之防免已盡相當之注意，
        或縱加以相當之注意而仍不免發生損害者，不在此限；
        前項之企業經營者，改裝、分裝商品或變更服務內容者
        ，視為第7條之企業經營者，同法第8條亦有明文。
　　　　①被告黃寶枝辯稱：原告是與吳千甲購買，我只是去幫
          忙拿貨下車，因吳千甲重聽，也有幫忙打電話給山水
          公司買蜂蜜，吳千甲有叫我訂購原料、分裝蜂蜜、貼
          標籤及聯繫買賣事宜，分裝是在車上臨時客人要小瓶
          ，吳千甲跟我分裝給客人，我拿瓶子，吳千甲倒等語
          ，即否認有何分裝、販賣系爭蜂蜜給原告之情事。
　　　　②惟觀諸被告黃寶枝於108年11月22日警詢陳稱：我陪同
          吳千甲至花東地區販售蜂蜜，每趟約10餘天，每次賺
          取4,000元至7,000元不等之薪水，渠等自友人獲贈「
          上品野蜂蜜」標籤貼紙，非吳千甲所述自行印製貼紙
          使用，並經友人建議開始向山水公司購買蜂蜜轉賣，
          均由我打電話至山水公司訂購，每桶含運120元至130
          元，寄送到吳千甲家或臺東市金龍旅社後，將「糖漿
          」標籤撕去，以原包裝販售桶裝蜂蜜，每桶300元至5
          00元，以清洗過之高粱酒瓶，由我徒手拿瓶子，讓吳
          千甲視販售需要，隨時將桶裝蜂蜜分裝成瓶裝，每桶
          可分裝成3瓶，用以贈送促銷或按3瓶1,000元、每瓶2
          00元至500元之價格販售，我負責叫賣，主要客戶為
          購買3次之茶鋪老闆娘、購買4、5次之民宿老闆、購
          買數箱之某農戶等語；於109年7月28日偵訊供稱：我
          只有幫忙打電話訂貨、拿貨給客人，客人由吳千甲接
          洽，僅在客人臨時要的時候，我有幫忙上述分裝工作
          ，吳千甲只有給最多7,000元作為工資等語；然於110
          年4月23日偵訊則稱：我很倒楣，吳千甲叫我做，我
          認罪等語。可認被告黃寶枝前後陳述不一，有避重就
          輕之嫌。
　　　　③證人吳秀英於警詢證稱：吳千甲及該女性（按即黃寶
          枝）向我說明該蜂蜜是純蜂蜜、很好喝，一直要我把
          蜂蜜買下等語；證人吳郁倩於偵查中證稱：店裡的蜂
          蜜快沒有了，吳千甲開貨車經過我店附近，我問車上
          的女生（按即黃寶枝）『你們的蜂蜜是什麼蜜？』她說
          『是龍眼蜜』，我又問『是純龍眼蜜還是調和蜜？』，她
          說『當然是純的』。她說3公斤本來賣800塊，可以算我
          便宜一點等語；證人諶世澤於警詢證稱：只要該名女
          子（按即黃寶枝）到花蓮，都會主動打給我詢問是否
          需要購買蜂蜜等語，於偵查中證稱：應該都是那個女
          生（按即黃寶枝）跟我接洽等語，以上證人說法均指
          稱被告黃寶枝有接洽蜂蜜買賣事宜，且未矛盾，堪可
          採信為真。
　　　　④由上可知，被告黃寶枝熟悉系爭蜂蜜進貨來源及去處
          、成本金額、分裝方式、銷售金額、顧客消費狀況等
          情，對系爭蜂蜜銷售事宜有一定掌握程度，甚至能夠
          決定販售價格，糾正吳千甲所述之標籤貼紙來源，即
          便其係經吳千甲授意、指使，始為原料訂購、蜂蜜分
          裝、標籤黏貼及買賣聯繫之舉，仍不失為系爭蜂蜜之
          經銷業者。是故，被告黃寶枝既向山水公司購買蜂蜜
          調味糖漿經銷，並透過分裝後貼上不實「上品野蜂蜜
          」標籤之方式轉賣，即應視為消保法第7條所規範之
          企業經營者，就系爭蜂蜜負該條所定之責任。
　　　⑵次按從事設計、生產、製造商品或提供服務之企業經營
        者，於提供商品流通進入市場，或提供服務時，應確保
        該商品或服務，符合當時科技或專業水準可合理期待之
        安全性。商品或服務具有危害消費者生命、身體、健康
        、財產之可能者，應於明顯處為警告標示及緊急處理危
        險之方法。企業經營者違反前二項規定，致生損害於消
        費者或第三人時，應負連帶賠償責任。但企業經營者能
        證明其無過失者，法院得減輕其賠償責任。又本法第7
        條第1項所定商品或服務符合當時科技或專業水準可合
        理期待之安全性，應就下列情事認定之：一、商品或服
        務之標示說明。二、商品或服務可期待之合理使用或接
        受。三、商品或服務流通進入市場或提供之時期。為消
        保法第7條、消保法施行細則第5條所規定。另企業經營
        者主張其商品於流通進入市場，或其服務於提供時，符
        合當時科技或專業水準可合理期待之安全性者，就其主
        張之事實負舉證責任。亦為消保法第7條之1所明文。基
        此，原告請求被告黃寶枝賠償損害時，除就其身體、健
        康、財產權受有損害舉證外，仍應就損害與被告黃寶枝
        提供之系爭蜂蜜欠缺安全性有因果關係舉證，而被告黃
        寶枝欲免責，則應舉證證明，其提供之系爭蜂蜜符合當
        時科技專業水準可合理期待之安全性。
　　　　①被告黃寶枝辯稱：我起初不知道是純蜜，跟客人說是
          普通蜂蜜，吳千甲有跟客人說是純蜜，吳千甲叫我拿
          給原告時，原告有再問我是不是純蜜，我說吳千甲說
          是純的就是純的等語；後再改稱：我沒有跟原告說是
          純蜜，系爭蜂蜜為吳千甲所製作，我不知道成分為何
          等語。
　　　　②依上揭規定，被告黃寶枝已因分裝山水公司之商品販
          售，依消保法第8條第2項規定視為同法第7條之企業
          經營者，其於提供系爭蜂蜜流通進入市場時，自應依
          該第7條規定，確保系爭蜂蜜符合當時科技或專業水
          準可合理期待之安全性，即於原告取得系爭蜂蜜時，
          系爭蜂蜜有合乎當時規定之標示說明，具備可期待之
          合理使用或接受，且其責任僅須系爭蜂蜜客觀上不具
          有此安全性，因而致原告於損害即足形成。
　　　　③本件系爭蜂蜜經檢驗後，成分均為C4植物（玉米、甘蔗）等糖漿，並無任何天然蜜之事實，為兩造所不爭執。系爭蜂蜜分裝自山水公司之蜂蜜調味糖漿，但系爭蜂蜜包裝外觀僅貼有書寫「上品野蜂蜜、品質優良、自產自銷」等字樣、綴以紅花、蜜蜂圖案之貼紙，別無其他（本院卷第23至25頁），更無調查卷所附山水公司原包裝照片上所呈現「成分：果糖、蜂蜜、香料、焦糖色素」等標示內容，除不符合食安法第15條第1項第7款食品攙偽或假冒，不得販賣、作為贈品之規定，亦違反同法第22條第1項關於食品外包裝應明顯標示品名、內容物名稱、淨重、食品添加物名稱、廠商名稱、電話號碼及地址、原產地（國）、有效日期、營養標示、含基因改造食品原料等事項之規範。
　　　　④參以被告黃寶枝於108年11月22日警詢陳稱：我們會把
          標籤（山水蜂蜜有限公司蜂蜜調味糖漿批號00000000
          桶裝標籤）撕掉，因為擔心客戶看到『糖漿』字樣就不
          會購買該蜂蜜等語，足徵系爭蜂蜜外包裝缺乏標示說
          明之情，顯可歸責於被告黃寶枝將山水公司原包裝上
          標籤撕去並貼上不實標籤之舉。是系爭蜂蜜於原告取
          得時，未合乎當時規定之標示說明，客觀上不具有安
          全性自明，如因而致原告受有損害，被告黃寶枝自應
          負責。
　　　⑶按消費者因與企業經營者間就商品或服務所生之爭議，
        依消保法第7條第3項等規定請求賠償之範圍，應依民法
        之規定，得受填補之損害，包括財產上損害及非財產上
        損害（最高法院108年度台上大字第2680號民事裁定意
        旨參照）。而按消費者購入未符合當時科技或專業水準
        可合理期待安全性，而具有危害生命、身體、健康、財
        產可能之商品，因購買該商品所支出之費用，亦應屬消
        費者財產上所受之損害（最高法院109年度台上字第272
        8號民事判決意旨參照）。本件被告黃寶枝故意撕去山
        水公司原包裝上之標籤貼紙，分裝後，貼上前開有「上
        品野蜂蜜、品質優良、自產自銷」不實字樣之標籤貼紙
        ，攙偽假冒成純蜜，做成系爭蜂蜜流入市場，由原告以
        114,200元購入，有前述事證可稽，此購買人因購買商
        品所支出之費用114,200元，自屬購買人財產上所受之
        損害，參照前開說明，原告自得向被告黃寶枝請求賠償
        。
　　　⑷原告請求被告黃寶枝請求精神慰撫金10萬元部分：
　　　　①被告黃寶枝業經認定有故意撕去原包裝標籤貼紙，分
          裝後，貼上不實標籤貼紙，攙偽假冒成純蜜，做成系
          爭蜂蜜流入市場之侵權行為，原告雖不必舉證其損害
          為系爭蜂蜜摻偽假冒、標示說明欠缺所致，但就其購
          入後，因通常飲用造成罹患第二型糖尿病、身體、健
          康權損害結果發生之事實，無論其依消保法第7條第3
          項、民法第184條、第195條、第191條之1或食安法第
          56條第1項、第2項之哪一項規定，請求非財產上損害
          ，均應負舉證之責。
　　　　②原告固以檢驗報告、門診病歷單及藥單等件，作為其
          損害發生之證明。然觀原告於108年9月27日警詢陳稱
          ：我本人並未飲用，系爭蜂蜜都是我兒子飲用，飲用
          後沒有身體不適的情形，但身體有明顯發胖等語，則
          原告是否確有飲用系爭蜂蜜，已非無疑。
　　　　③原告於109年2月3日偵查中卻供稱：我喝了一箱多，後
          來不舒服有倒掉一些等語，則原告於警詢時，顯已知
          悉系爭蜂蜜有問題，復於4個多月間即將1箱12瓶、每
          瓶至少500C.C容量以上之高粱酒瓶裝系爭蜂蜜飲用殆
          盡，能否認為屬於「通常使用」系爭蜂蜜，仍有待商
          榷。
　　　　④再者，原告主張其於107年6月間接獲被告陳振康聯繫
          後始購買系爭蜂蜜，然依其所提106年8月22日檢驗報
          告結果，其購買系爭蜂蜜前，已有飯前血糖及醣化血
          色素超出正常參考值之情形（本院卷第33頁），是其
          108年12月11日、109年7月23日檢驗報告及109年2月1
          4日經診斷為第二型糖尿病之結果，能否認定為系爭
          蜂蜜所致，亦有可疑。
　　　　⑤遑論第二型糖尿病為複雜性慢性疾病，具有遺傳性，
          並受生活型態、飲食習慣影響，有衛生福利部國民健
          康署網站中，健康主題、疾病防治、慢性病防治、三
          高防治專區（高血壓、高血脂、糖尿病）、糖尿病中
          之衛教網頁資訊可參，則通常使用系爭蜂蜜是否均有
          罹患第二型糖尿病之可能，即被告黃寶枝之上述侵權
          行為與原告罹患疾病間有無相當性，仍難論斷。從而
          ，原告既不能先就其確有飲用系爭蜂蜜舉證，且無法
          就其損害確為系爭蜂蜜引起加以證明，其依前開規定
          請求被告黃寶枝賠償非財產上損害即精神慰撫金10萬
          元，應非有據。
　　　⑸末按給付無確定期限者，債務人於債權人得請求給付時
        ，經其催告而未為給付，自受催告時起，負遲延責任；
        其經債權人起訴而送達訴狀，或依督促程序送達支付命
        令，或為其他相類之行為者，與催告有同一之效力；又
        遲延之債務，以支付金錢為標的者，債權人得請求依法
        定利率計算之遲延利息。應付利息之債務，其利率未經
        約定，亦無法律可據者，年息為百分之5，民法第229條
        第2項、第233條第1項前段、第203條分別定有明文。原
        告依消保法第7條第3項規定所得請求之損害賠償債權，
        為給付無確定期限之債權，又係以支付金錢為標的，依
        上揭法律規定，原告就被告黃寶枝應給付之金額，請求
        自起訴狀繕本送達被告黃寶枝之翌日即111年1月23日起
        至清償日止（本院卷第45頁），按年息5%計算之法定遲
        延利息部分，即屬有據。
五、綜上所述，原告本於消保法第7條第3項之規定，請求被告黃
    寶枝給付其財產上損害即購買系爭蜂蜜之價金114,200元及
    自111年1月23日起至清償日止，按年息5%計算之利息，為有
    理由，應予准許。又本院已依上開法條准許原告財產上損害
    之請求，其另依民法第184條第1項後段、第2項、第191條之
    1、食安法第56條第1項等規定請求之部分，即毋庸栽判，併
    此敘明。至原告依契約關係請求被告陳振康賠償財產上損害
    114,200元、非財產上損害之精神慰撫金10萬元，及請求被
    告黃寶枝依民法第184條第1項前段、後段、第2項、第191條
    之1、第195條、消保法第7條、食安法第56條第1項、第2項
    等規定，請求非財產上損害之精神慰撫金10萬元部分，均無
    理由，應予駁回。
六、據上論結，原告依消保法第7條第3項規定，請求被告給付如
    主文第1項所示，為有理由，應予准許。又本件原告勝訴部
    分係就民事訴訟法第427條第1項訴訟適用簡易程序所為被告
    黃寶枝敗訴之判決，依同法第389條第1項第3款規定，應依
    職權宣告假執行如主文第4項所示，原告雖陳明願供擔保聲
    請宣告假執行，核無必要。逾此部分之請求，為無理由，應
    併原告假執行之聲請予以駁回。另依同法第392條第2項規定
    ，宣告被告黃寶枝預供擔保，得免為假執行。
七、本件事證已臻明確，兩造其餘攻擊防禦方法及所提證據，經
    本院斟酌後，認為均不足影響本判決之結果，自無逐一詳予
    論駁之必要，併此敘明。
八、訴訟費用負擔之依據：民事訴訟法第79條。
中　　華　　民　　國　　111 　年　　11　　月　　30　　日
                  花蓮簡易庭　法　官　邱韻如
以上正本係照原本作成。
如不服本判決，應於送達後20日內，向本院提出上訴狀並表明上
訴理由，如於本判決宣示後送達前提起上訴者，應於判決送達後
20日內補提上訴理由書（須按他造當事人之人數附繕本）。
如委任律師提起上訴者，應一併繳納上訴審裁判費。
中　　華　　民　　國　　111 　年　　11　　月　　30　　日
                              書記官  張芝瑜